ro-RO: Caracteristici stilou/creion: Radieră; Reîncărcabil; Retractabil; Parfumat; Altele
ja: ペン/鉛筆機能: 消しゴム; 詰め替え可能; 格納式; 香り付き; その他
nl: Kenmerken pen/potlood: Gum; Navulbaar; Uitschuifbaar; Geparfumeerd; Andere
el: Χαρακτηριστικά στυλό/μολυβιού: Γόμα; Επαναπληρώσιμο; Ανασυρόμενη; Αρωματισμένο; Άλλο
ko: 펜/연필 기능: 지우개; 리필 가능; 개폐식; 향기로운; 기타
es: Características del rotulador/lápiz: Borrador; Rellenables; Retráctil; Perfumado; Otros
lt-LT: Rašiklio / pieštuko savybės: Trintukas; Užpildomas; Ištraukiamas; Kvapnus; Kita
tr: Kalem/Kurşun kalem özellikleri: Silgi; Doldurulabilir; Geri çekilebilir; Kokulu; Diğer
sv: Detaljer för penna/blyertspenna: Suddgummi; Påfyllningsbar; Hopfällbart; Parfymerad; Övrigt
en: Pen/Pencil features: Eraser; Refillable; Retractable; Scented; Other
da: Pen-/blyantfunktioner: Viskelæder; Genopfyldelig; Udtrækkelig; Duftende; Andet
pt-BR: Recursos de caneta/lápis: Apagador; Recarregável; Retrátil; Perfumado; Outro
de: Stift-/Bleistifteigenschaften: Radiergummi; Wieder auffüllbar; Einklappbar; Parfümiert; Sonstiges
sl-SI: Funkcije kemičnega svinčnika/svinčnika: Radirka; Ponovno polnjenje; Izvlečno; Odišavljen; Drugo
cs: Vlastnosti pera/tužky: Guma; Opakovaně plnitelné; Zatahovací; Parfemované; Jiné
nb: Penne-/blyantfunksjoner: Viskelær; Gjenfyllbar; Uttrekkbar; Parfymert; Annet
zh-TW: 鋼筆/鉛筆功能: 橡皮擦; 可再填充; 可伸縮; 香氛; 其他
zh-CN: 笔/铅笔特点: 带橡皮擦; 可重复充填; 可伸缩; 香型; 其他
hr-HR: Značajke kemijske olovke / olovke: Gumica za brisanje; Punjivo; Na uvlačenje; Mirisno; Ostalo
hu: Toll/ceruza jellemzői: Radír; Újratölthető; Visszahúzható; Illatosított; Egyéb
fi: Kynän/lyijykynän ominaisuudet: Pyyhekumi; Uudelleen täytettävä; Sisäänvedettävä; Tuoksuva; Muu
bg-BG: Характеристики на писалка/молив: Гумичка; С многократно пълнене; Прибиращ се; Ароматизиран; Други
pl: Charakterystyka długopisu/ołówka: Gumka; Do ponownego napełniania; Zwijany; Zapachowe; Inne
pt-PT: Características da caneta e do lápis: Apagador; Recarregável; Retrátil; Perfumado; Outro
ru: Характеристики ручки/карандаша: Ластик; Заправляемый; Выдвижной; Ароматизированный; Другое
it: Funzionalità penna/matita: Gomma per cancellare; Riempibile; Retrattile; Profumato; Altro
fr: Caractéristiques du stylo/crayon: Gomme; Rechargeable; Rétractable; Parfumé; Autre
th: คุณลักษณะของปากกา/ดินสอ: ยางลบ; รีฟิลได้; แบบพับเก็บได้; กลิ่นหอม; อื่นๆ
sk-SK: Vlastnosti pera/ceruzky: Guma; Plniteľný; Sklopný; Voňavý; Iné
vi: Tính năng bút mực/bút chì: Tẩy; Có thể nạp lại; Có thể thu vào; Thơm; Khác